臺灣臺北地方法院民事裁定　　　　　　 99年度家聲字第959號
聲　請　人　財政部國有財產局臺灣北區辦事處
法定代理人　陳文龍
上列聲請人聲請酌定代管遺產管理費用事件，本院裁定如下：
    主  文
核定聲請人代管被繼承人王壽幼蘭遺產之管理費用為新臺幣柒萬
柒仟陸佰玖拾元
    理  由
一、本件聲請意旨略以：聲請人前經本院以九十八年度司財管字
    第二十五號裁定指定為被繼承人王壽幼蘭之遺產管理人，並
    以九十五年度財管字第一一○號及九十五年度家催字第五六
    一號民事裁定准對其繼承人、債權人及受遺贈人為公示催告
    。經於民國九十八年十二月二十三日及九十六年一月十九日
    刊報公告，期限分別至九十九年十二月二十二日（對繼承人
    ）、九十七年七月十八日（對債權人等）屆滿，另被繼承人
    王壽幼蘭於九十四年二月五日死亡，大陸地區人民聲明繼承
    期限至九十七年二月四日屆滿。經查被繼承人王壽幼蘭遺產
    總現值為新臺幣（下同）二億三千零三十四萬三千二百十三
    元，爰依民法第一千一百三十二條、第一千一百八十三條及
    財政部所訂頒之「代管無人承認繼承遺產作業要點」第十三
    點第四款規定，請求遺產現值百分一之計算為二百三十萬三
    千四百三十二元管理報酬及代墊費用三千九百九十一元，共
    二百三十萬七千四百二十三元。
二、按遺產管理人得請求報酬，其數額由親屬會議按其勞力及其
    與被繼承人之關係酌定之；管理報酬，應依民法第一千一百
    八十三條規定，聲請法院酌定，並得請求優先分配，其請求
    標準，為遺產現值百分之一。但歸屬國庫之遺產無現金可支
    付者，得免聲請管理報酬。民法第一千一百八十三條及財政
    部所訂頒之「代管無人承認繼承遺產作業要點」第十三點第
    四款分別定有明文。
三、經查：(一)聲請人所主張業已執行遺產管理人職務之上揭事實
    ，業據聲請人提出本院九十五年度財管字第一一○號、九十
    五年度家催字第五六一號、九十八年度司財管字第二十五號
    民事裁定影本、九十六年一月十九日都會時報影本、九十八
    年十二月二十三日太平洋日報影本、管理費用計算表、遺產
    稅核定通知書影本、支出憑證影本，並經本院依職權調閱上
    開民事卷宗查核屬實，是被繼承人王壽幼蘭現已無遺產可供
    管理，堪認聲請人事務業已執行完畢；(二)聲請人主張被繼承
    人王壽幼蘭遺產總值為二億三千零三十四萬三千二百十三元
    ，然經本院職權函請財政部臺北市國稅局就本件被繼承人王
    壽幼蘭遺產狀況說明，財政部臺北市國稅局函覆表示絕大多
    數係針對被繼承人王壽幼蘭生前贈與課徵遺產稅，「聲請人
    接管被繼承人王壽幼蘭所遺存款七十六元、臺北市○○區○
    ○段二小段二九之二至二九之六地號，及臺北市○○區○○
    段二小段四二九、四二九之三、四三二、四三七、四四○、
    四七二、四七三、四七五、四七八、四七八之三地號等十五
    筆土地，經查該十五筆土地之遺產核定價值為七百三十六萬
    九千七百七十八元，是聲請人接管被繼承人王壽幼蘭之遺產
    價值為七百三十六萬九千八百五十四元。」，此有財政部臺
    北市國稅局財北國稅徵字第一○○○二三一三五五號函在卷
    可稽；(三)本件聲請人係由本院選任之遺產管理人，本院參酌
    前揭財政部所訂頒之「代管無人承認繼承遺產作業要點」第
    十三點第四款規定，依聲請人實際接管被繼承人王壽幼蘭財
    產總值百分之一計算，管理報酬為七萬三千六百九十九元，
    又聲請人代管期間墊付之費用計為三千九百九十一元，此有
    管理費用計算表附卷可稽，是聲請人於代管期間之管理費用
    總額應為七萬七千六百九十元（73,699+3,991），爰裁定如
    主文。
中    華    民    國   100    年    5     月    26    日
                          家事法庭法  官  文衍正
以上為正本係照原本作成
如對本裁定抗告須於裁定送達後10日內向本院提出抗告狀，並繳
納抗告費新臺幣1,000元。
中    華    民    國   100    年    5     月    26    日
                                  書記官  蔡沛圻